【裁判字號】    99,聲,136
【裁判日期】    990318
【裁判案由】    返還提存物
【裁判全文】
臺灣桃園地方法院民事裁定               99年度聲字第136號
聲  請  人  總統華廈管理委員會
法定代理人  乙○○
相  對  人  甲○○
上列當事人間返還提存物事件，本院裁定如下：
    主  文
聲請駁回。
聲請程序費用由聲請人負擔。
    理  由
一、聲請意旨略以：聲請人前依本院96年度裁全字第4210號假扣
    押裁定，以本院96年度存字第3406號提存事件提供擔保金新
    台幣8 萬元在案。茲因兩造於民國97年2 月25日（聲請狀誤
    載為29日）在本院96年度桃簡字第1316號給付給付管理費事
    件（即本案訴訟）達成和解，聲請人已於98年12月21日依民
    事訴訟法第104 條第1 項第3 款前段規定，限期催告相對人
    行使權利而未行使，爰聲請本院裁定准予返還擔保金等語。
二、按訴訟終結後，供擔保人證明已定20日以上之期間，催告受
    擔保利益人行使權利而未行使者，法院應依供擔保人之聲請
    ，以裁定命返還其提存物，民事訴訟法第104 條第1 項第3
    款前段定有明文。前開規定，依同法第106 條規定，於其他
    依法令供訴訟上之擔保者準用之。又按送達於住居所、事務
    所或營業所不獲會晤應受送達人者，得將文書付與有辨別事
    理能力之同居人或受僱人。如同居人或受僱人為他造當事人
    者，不適用前項之規定。民事訴訟法第137 條亦有明文。
三、經查，聲請人主張其已依假扣押裁定提供擔保聲請假扣押執
    行相對人財產，嗣於本案訴訟經和解成立（受擔保利益人即
    相對人負部分給付義務而對提存物之權利並未聲明不予保留
    ）後，依法限期催告相對人行使權利之事實，固據其提出本
    院96年度裁全字第4210號假扣押裁定、96年度存字第3406號
    提存書、國庫存款收款書、96年度桃簡字第1316號和解筆錄
    等影本、相對人戶籍謄本、蘆竹郵局第1130號存證信函及回
    執各1 件為證。惟查，上開存證信函經寄送於相對人於「桃
    園市○○街32巷2 弄4 號6 樓」之住所，係由聲請人之受僱
    人即總統華廈管理室人員江志宏簽名，並以聲請人之戳章蓋
    印收受（見本院卷第18頁）。準此，聲請人既係相對人之他
    造當事人，依民事訴訟法第137 條規定，應不得為相對人代
    收送達，且聲請人復未提出上開存證信函確已轉交相對人本
    人之證明，自不生送達之效力。從而，聲請人本件聲請，顯
    與民事訴法第10 4條第1 項第3 款返還提存物之要件不符，
    不能准許，應予駁回。
四、依民事訴訟法第95條、第78條，裁定如主文。
中    華    民    國    99    年    3     月    18    日
                  民事第二庭  法  官  張金柱
如不服本裁定應於送達後10日內向本院提出抗告狀，並應繳納抗
告裁判費新台幣1,000 元。
以上正本證明與原本無異。
中    華    民    國    99    年    3     月    18    日
                              書記官  陳美宜

司法院資訊處製作；財團法人民間司法改革基金會備份。
